【裁判字號】    92,上訴,1426
【裁判日期】    920829
【裁判案由】    違反毒品危害防制條例
【裁判全文】
臺灣高等法院高雄分院刑事判決          九十二年度上訴字第一四二六號
    上  訴  人  台灣高雄地方法院檢察署檢察官
    被      告  甲○○
右上訴人因被告違反毒品危害防制條例案件，不服臺灣高雄地方法院九十二年度訴字
第三四七號中華民國九十二年六月三日第一審判決（起訴案號：臺灣高雄地方法院檢
察署九十一年度毒偵字第三六六九號，併辦案號：同署九十二年度毒偵字第二五八六
號），提起上訴，檢察官移
如左：
      主      文
原判決撤銷。
甲○○連續施用第一級毒品，處有期徒刑壹年。又連續施用第二級毒品，處有期徒刑
肆月，應執行有期徒刑壹年貳月。
      事      實
一、甲○○前於民國八十六年間因施用毒品案件，經本院裁定送觀察、勒戒，再經裁
    定令入戒治處所施以強制戒治，於停止戒治保護管束期滿後，由本院判處免刑確
    定在案。嗣又因施用安非他命案件，經法院裁定令入戒治處所施以強制戒治，於
    戒治期滿後由台灣高雄地方法院檢察署檢察官於九十一年二月二十七日，以九十
    一年度毒偵字第一二０號不起訴處分確定，詎其猶不知悔改，五年內復基於概括
    犯意，自九十一年四月間某日起，至九十一年九月十二日中午止，在高雄縣大樹
    鄉○○路一四一號居處內或在高雄市九曲堂附近友人住處，以注射針筒注射方式
    ，連續施用第一級毒品海洛因多次；自九十一年六月間某日起，至九十一年十一
    月四日零時止，在高雄縣大樹鄉○○路一四一號居處內或高雄市九曲堂附近友人
    住處或基隆市○○區○○街二九九號七樓等處所，以吸食器燒烤方式，連續施用
    第二級毒品安非他命多次。嗣於九十一年六月八日十九時十五分許，在高雄縣大
    樹鄉○○路一四一號前查獲，復於九十一年九月十二日二時十分許，經警通知高
    雄縣警察局鳳山分局採尿室內採尿送驗而得知上情，另復於九十一年十一月四日
    零時許，在基隆市○○區○○街二九九號七樓查獲。
二、案經高雄市政府警察局鳳山分局報請台灣高雄地方法院檢察署檢察官聲請簡易判
    決處刑，原審法院認為不宜以簡易判決處刑，改依通常程序處理及移送併案審理
    。
      理      由
一、訊據被告甲○○對於右揭時地連續施用第一級毒品海洛因、第二級毒品安非他命
    之事實坦承不諱，又被告於九十一年六月八日二十三時許、九十一年九月十二日
    二時十分許，分別在警察局採取尿液，經送請檢驗結果，均呈嗎啡及甲基安非他
    命陽性反應，有高雄縣衛生局九十一年六月二十四日九一煙檢字第八八三號檢驗
    成績書及九十一年九月十二日高市凱醫檢字第００六０九號煙毒尿液檢驗成績書
    暨嫌疑人尿液對照表及台灣檢驗科技有限公司九十一年九月二十日報告編號ｋＺ
    000000000000號濫用藥物尿液檢驗報告各一紙附卷可稽；另於九十
    一年十一月四日採尿，經送驗結果，呈甲基安非他命陽性反應，有基隆市衛生局
    基衛檢字第０九二０００四六七０號檢驗報告一紙足憑。按甲基安非他命經口服
    投與後，約百分之七十於二十四小時內自尿液中排出，其尿液內甲基安非他命成
    分之檢出，與其投與甲基安非他命方式、投與量、個人體質、採尿時間、檢測儀
    器之精密有關，通常採尿液是否呈陽性反應，應以投與後二十四小時所採為宜，
    此業經行政院衛生署藥物食品檢驗局以（八○）藥檢壹字第○四四九四二號函釋
    明確。再按海洛因經注入人體後，百分之九十以上於二十四小時內，自尿中排出
    ，平均可檢出時限，約為四十五小時，亦據行政院衛生署藥物食品檢驗局以八十
    一年九月八日（八十一）藥檢壹字第八一一四四八八五號函，敘述明白，另海洛
    因注射入人體後，水解還原成嗎啡，再循嗎啡之代謝方式排出體外，已據行政院
    衛生署藥物食品檢驗局以（七三）藥檢壹字第○三○二二一號函說明綦詳，足證
    被告前開自白與事實相符，自可採為論科之依據。此外，被告前因施用毒品案件
    ，經依原審法院以八十七年度毒聲字第一二二七號裁定送觀察、勒戒後，經評定
    為無繼續施用毒品之傾向，經台灣高雄地方法院檢察署檢察官於九十一年二月二
    十七日，以九十一年度毒偵字第一二０號不起訴處分確定，亦有該不起訴處分書
    、台灣高等法院被告全國前案紀錄表及全國刑案資料查註表各一份在卷可按。從
    而本件事證明確，被告於不起訴處分後五年內再犯本件施用第一、二級毒品之犯
    行，洵堪認定。
二、按海洛因及安非他命分別屬毒品危害防制條例第二條第二項第一款、第二款所稱
    之第一、二級毒品，依法不得持有、施用，而被告竟持之施用，是核被告甲○○
    所為，係犯毒品危害防制條例第十條第一項之施用第一級毒品罪及同條例第十條
    第二項之施用第二級毒品罪。被告持有第一、二級毒品後進而施用，其持有之低
    度行為，為施用之高度行為所吸收，不另論罪。被告所犯上開施用第一、二級毒
    品二罪間，犯意各別，罪名互殊，應予分論併罰，被告多次施用第一、二級毒品
    犯行，時間緊接，手法相同，所犯又係構成要件相同之罪名，為連續犯，均應依
    法論以一罪，並加重其刑，至併辦部分之犯行，公訴意旨雖未論及，但此部分與
    起訴事實有連續犯之裁判上一罪之關係，應為起訴效力所及，本院自應併予審理
    。
三、原審論罪科刑，固非無見，惟原審判決對併案部分（九十一年十一月四日查獲施
    用毒品犯行），未及審酌，容有未當，公訴人執此上訴，為有理由，自應將原審
    判決撤銷改判。審酌被告因施用毒品，經觀察、勒戒及不起訴處分後，仍未戒絕
    毒癮，再犯本件施用毒品罪，顯見其戒除毒癮之意志不堅，有再入監矯治之必要
    ，惟念其施用毒品乃戕害自身之行為，尚未損及他人，且犯後坦承犯行，態度良
    好等一切情狀，分別量處如主文所示之刑，並定應執行刑。
據上論斷，應依刑事訴訟法第三百六十九條第一項前段、第三百六十四條、第二百九
十九條第一項前段、毒品危害防制條例第十條第一、二項，刑法第十一條前段、第五
十六條、第五十一條第五款，判決如主文。
本案經檢察官沈紹嘉到庭執行職務。
中    華    民    國     九十二     年       八       月     二十九     日
                              臺灣高等法院高雄分院刑事第八庭
                                  審判長法官  郭雅美
                                        法官  江泰章
                                        法官  裕斗
右正本證明與原本無異。
施用第一級毒品部分如不服本判決應於收受本判決後十日內向本院提出上訴書狀，其
未述上訴理由者，並得於提起上訴後十日內向本院補提理由書狀（均須按他造當事
人之人數附繕本)「切勿逕送上級法院」。
施用第二級毒品部分不得上訴。
                                      書記官  鄔維玲
中    華    民    國     九十二     年       九       月       三       日
附錄：本判決論罪科刑法條：
毒品危害防制條例第十條：
施用第一級毒品者，處六月以上五年以下有期徒刑。
施用第二級毒品者，處三年以下有期徒刑。
                                                                        Ｆ


司法院資訊處製作；財團法人民間司法改革基金會備份。
